【裁判字號】    89,訴,2262
【裁判日期】    891017
【裁判案由】    給付貨款
【裁判全文】
臺灣臺中地方法院民事判決  八十九年度訴字第二二六二號
    原      告  立泰水泥製品廠股份有限公司
    法定代理人  乙○○
    訴訟代理人  丁○○
    被      告  仁美工程企業股份有限公司
                              .
    法定代理人  甲○○      住.
    訴訟代理人  戊○○      住.
                丙○○      住.
右當事人間請求給付貨款事件，本院判決如左：
    主      文
被告應給付原告新台幣陸拾參萬肆仟陸佰柒拾參元，及自民國八十九年七月二十六日
起至清償日止，按週年利率百分之五計算之利息。
訴訟費用由被告負擔。
本判決於原告以新台幣貳拾壹萬元供擔保後，得假執行；但被告如於假執行程序實施
前，以新台幣陸拾參萬肆千元為原告預供擔保，得免為假執行。
    事      實
甲、原告方面：
  一、聲明：如主文所示，並願供擔保請准宣告假執行。
  二、陳述：被告仁美工程企業有限公司自民國八十八年八月起，陸續向被告立泰水
      泥製品廠股份有限公司訂購Ａ型水泥製品一批合計新台幣（下同）二百八十九
      萬九千九百九十五元原告並已依約如期將貨品送達指定地點，被告迄今卻仍有
      貨款六十三萬四千六百七十三元未給付，被告曾於八十八年十二月間多次催告
      仍未獲清償，爰基於買賣契約訴請被告給付該筆項。
  三、證據：提出訂購合約書、發貨單、統一發票、存證信函等影本各一份。
乙、被告方面：
  一、聲明：駁回原告之訴及假執行之聲請，如受不利判決，並願供擔保請准免為假
      執行。
  二、陳述：對確有積欠原告該筆貨款一事沒意見，希望原告能同意先給付四成，其
      餘還款時間再確定。
    理      由
一、本件原告主張被告自八十八年八月起，陸續向其訂購Ａ型水泥製品一批合計二百
    八十九萬九千九百九十五元，其已依約交付貨品，被告卻仍有貨款六十三萬四千
    六百七十三元迄未清償之事實，已據其提出與所述相符訂購合約書、發貨單、統
    一發票、存證信函等影本各一份為證，並經被告自認在卷，自堪信為真實。
二、從而，原告基於買賣契約之法律關係，訴請被告給付貨款陸拾參萬肆仟陸佰柒拾
    參元，及自起訴狀繕本送達翌日（即八十九年七月二十六日）起至清償日止，按
    法定利率即週年利率百分之五計算之遲延利息，洵屬正當，應予准許。
三、兩造陳明願供擔保以代釋明，聲請宣告假執行或免為假執行，均核無不合，茲分
    別酌定相當之擔保金額，予以准許。
四、據上論結，本件原告之訴為有理由，依民事訴訟法第七十八條、第三百九十條第
    二項、第三百九十二條，判決如主文。
中      華      民      國    八十九    年      十      月     十七     日
                                臺灣臺中地方法院民事第一庭
~B法      官  林麗真
右為正本係照原本作成
如對本判決上訴，須於判決送達後廿日內向本院提出上訴狀
中      華      民      國    八十九    年      十      月     十七     日
~B法院書記官


司法院資訊處製作；財團法人民間司法改革基金會備份。
